# 求组陈版主关于期权备兑业务账务处理

提问人：不懂就 问 121 时间：2023-02-02 17:45:23
期权备兑业务介绍：A公司拟购买50ETF股票，然后在拥有股票的基础上，如预期股市小幅上涨，此时选择卖出相应的认购（看涨）期权，收取权利金，若在期权到期日，标的证券价格高于期权行权价，则期权买价选择执行合约，A公司获得期权的权利金，并以约定价格卖出证券。同时，为了对冲股票的风险，在期货市场上购买看跌股指期货进行对冲。
举例：上证50ETF备兑看涨期权
第一步： 2023 年 1 月 1 日在普通股票账户购买 30 万股50ETF，成交价格2.715元/股，成交金额 814500 元第二步：在期权账户中锁定已购入的50ETF
第三步：期权备兑开仓：预测反弹目标为 2750 左右，因此作为备兑开仓，卖出 30 张50ETF购 2 月 2750 合约，此时2750 权利金为 560 元。
第四步：备兑期权交割： 2023 年 1 月 31 日50ETF涨到2.85元，期权对手方选择行权。此时该备兑期权增益：
股票账户盈利=（2.75-2.715）*30万=10500元
期权账户权利金收入=560 30=16800 元，佣金 =2 30=60元
同时在期货账户开出等市值的股指期货对冲： 2023 年 1 月 1 日购买 1 手看跌股指期货，在 2023 年 1 月 31 日平仓时为2750 ，此时期货账户盈利=（2715-2750）*300=-10500元
综上所述：整个备兑期权交易盈利=10500+16800-60-10500=16740元咨询：以下两种方式那种正确？如果都不正确，按什么科目来核算？
（一）以下会计分录是否正确：
1.分别计入交易性金融资产-普通股票，备兑期权，期货产品成本及损益调整；
2.以上均设置辅助项目核算，设置“备兑期权”号项目辅助。
3.佣金计入投资收益，设置“备兑期权”号项目辅助。
（二）将股票视为现金流量的被套期工具，将期权和期货视为现金流量套期工具来核算是否正确？

回答人：chenyiwei
一般不建议采用套期会计方法，而是将持有的ETF、卖出期权、作为风险对冲持有的期货等分别作为单独的金融资产或金融负债，均以公允价值计量且其变动计入损益处理。即建议采用方案（一），相对较为简便。